# 押金保证金放入长期应收款、其他应收款

提问人：bxgcw1234 时间：2021-01-29 08:05:04
想问下客户缴纳的房租押金，预计在一年以上收回，客户放在了其他应收款，按照这个性质员工调整到长期应收款。客户需要提供具体的准则依据，求问大家有没有准则或者指南里关于这块的说明，解释。

回答人：chenyiwei
可对照《企业会计准则第 30 号——财务报表列报（ 2014 年修订）》第十七条、第十八条关于区分流动/非流动资产的规定。合同约定需超过一年才能收回的款项不属于第十七条中的任何一种情形，属于非流动资产。